臺灣高等法院臺南分院刑事判決　　　　　九十一年度上易字第二五號　Ａ
　　　上　訴　人　台灣雲林地方法院檢署署檢察官
　　　被　　　告　乙　○　○
右上訴人因被告毀損案件，不服臺灣雲林地方法院九十年度易字第五七二號中華民國
九十年十一月十六日第一審判決（起訴案號：臺灣雲林地方法院檢察署九十年度偵字
第二三六號），提起上訴，本院判決如左：
      主      文
上訴駁回。
      理      由
一、公訴意旨略以：被告乙○○乃「愛芙洛蒂公司」於斗六地區授權之經銷商，因不
    滿告訴人丁○○經營之「一之鄉喜餅店」，販賣上開公司產品，而價格比公司廣
    告還低，竟萌生損害他人之意圖，自民國（下同）九十年三月十六日起至同月二
    十日止，陸續以電話自稱「林先生」，並留下「000000000」行動電話
    號碼，向告訴人訂購油飯一百零五盒及麻薯五十五盒，合計新臺幣（下同）三萬
    元之商品，雙方並約定於同月二十三日前交付油飯，同月二十四日前交付麻薯，
    告訴人不疑有詐，便於同月二十三日，向「郭元益食品股份有限公司」進貨油飯
    一百零五盒（單價為一百九十元），翌（二十四）日向「元祖實業股份有限公司
    」進貨麻薯五十五盒（單價三百三十元）（實際應為五十盒），迄同年三月二十
    三日晚上八時許，告訴人接獲一通顯示「000000000」號碼電話，對方
    竟以嘲笑之口吻，詢問店內所做之油飯是否好吃，始知受騙，致告訴人損失三萬
    元，因認被告涉犯刑法第三百五十五條毀損罪嫌云云。
二、按犯罪事實應依證據認定之，無證據不得推定其犯罪事實；又不能證明被告犯罪
    或其行為不罰者，應諭知無罪之判決，刑事訴訟法第一百五十四條、第三百零一
    條第一項分別定有明文。所謂認定犯罪事實之證據，係指足以認定被告確有犯罪
    行為之積極證據而言；又認定犯罪事實所憑之證據，雖不以直接證據為限，間接
    證據亦包括在內，然而無論直接或間接證據，其為訴訟上之證明，須於通常一般
    人均不致有所懷疑，而得確信其為真實之程度，始得據之為有罪之認定，倘其證
    明尚未達到此一程度，而有合理懷疑存在時，事實審復已就其心證上理由予以闡
    述，敘明其如何無從為有罪之確信，因而為無罪之判決，尚不得任意指為違法。
    （最高法院二十九年上字第三一○五號、七十六年臺上字第四九八六號判例意旨
    參照）又告訴人之告訴，係以使被告受刑事追訴為目的，是其陳述是否與事實相
    符，仍應調查其他事實以資審認，始得為不利被告之認定。（最高法院五十二年
    臺上字第一三○○號判例意旨可資參照）
三、公訴人認被告涉犯前開毀損罪嫌，無非以告訴人所指證上開油飯、麻薯，係以「
    林先生」之名義所定，訂貨時並且留下「000000000」行動電話號碼，
    嗣被告又於九十年三月二十三日晚上八時許，以「000000000」號行動
    電話，打給告訴人予以嘲諷，為其主要論據。訊之被告堅決否認右揭犯行，辯稱
    ：伊本身是「愛芙洛蒂」的經銷商，，但告訴人並不是，伊發現告訴人也有在賣
    「愛芙洛蒂」的產品，且賣的東西比總公司便宜，公司為了調查市場銷售情形，
    授權給伊，伊為了查證，才叫公司的員工甲○○去訂喜餅，並請伊朋友丙○○告
    知告訴人要如期交貨，伊僅請託甲○○於九十年三月十四日以一千元訂金，向告
    訴人訂講「經典玫瑰」禮盒一百盒，伊沒有訂油飯與麻薯，油飯及麻薯沒有付訂
    金，訂單也沒有親筆簽名，於同年三月二十三日晚上八時許伊有以000000
    000號電話打給告訴人，但內容不是這樣，伊係為商談所訂購「經典玫瑰」禮
    盒交貨事宜，並非如告訴人所言之嘲笑店內所做之油飯是否好吃一事，伊與告訴
    人是談之前伊叫甲○○去訂喜餅的事情，告訴人一直要求伊提高訂金的金額，告
    訴人也曾經打了三通電話給伊，要求提高訂金，三月三十日伊去提貨，但告訴人
    沒有交貨給伊等語。
四、經查：
(一)被告請其員工甲○○，於九十年三月十四日，以一千元訂金向告訴人訂講「經典玫
  瑰」禮盒一百盒，訂貨時並在訂貨單上留下「甲○○」、「林」之簽署，及「00
  0000000」號行動電話號碼，約定於同月三十日交貨乙節，已經兩造陳明無
  誤，並有證人甲○○於警訊中陳述：渠（訂購時）留下老闆乙○○之行動電話00
  0000000號，並告知三月三十日會前往該店取貨等語，及證人丙○○於警訊
  中證述：渠是在三月二十二日受友人乙○○請託，叫渠代他前往囍宴一之鄉股份有
  限公司斗六店，詢問有關甲○○向其公司所訂購之貨品，是否有辦法如期交貨？等
  語屬實，復有該訂貨單一紙（見警卷）在卷可佐，是被告既於九十年三月十四日，
  已請證人甲○○向告訴人訂購「經典玫瑰」禮盒，並在該訂貨單上如實留下「林」
  及「000000000行動電話號碼」，則被告若真出於損害告訴人之意圖，而
  自九十年三月十六日起至二十日止，再以上開電話，假稱訂購油飯、麻薯，衡諸常
  情，即無須自稱「林先生」，或留下「000000000行動電話號碼」，以利
  告訴人追查，故前開油飯、麻薯是否真為被告所訂講者，即有可疑。
(二)況且告訴人之指述，係以事後接到嘲諷之電話，而比對該「經典玫瑰」之訂貨單與
  該「油飯、麻薯」訂貨單，同留有「林」、「000000000」行動電話號碼
  ，藉以推論、懷疑「油飯、麻薯」之訂購者同為被告，亦無法確認係被告所為，而
  告訴人亦自承：在二十三日來電訂油飯、麻薯時沒有拍照各語（見偵查卷第十一頁
  ），揆諸前開說明，本件僅憑告訴人之前揭指述，並不足證明訂購「油飯、麻薯」
  者即為被告。
(三)再就被告所有之「000000000」號碼電話，及其使用之「0000000
  00」行動電話，九十年三月份之通聯紀錄顯示以觀，並無撥打至告訴人所有之「
  000000000」及「000000000」號碼電話之紀錄，有中華電信股
  份有限公司臺灣中區電信分公司雲林營運處，於九十年八月二十一日，以雲一業字
  第９０ＣＤ１０００４４號函，所檢具之「000000000號碼電話」及「0
  00000000行動電話號碼」九十年三月份之發話通聯紀錄共四紙在卷可稽（
  見原審卷第十四頁至第十八頁），亦不能證明確有告訴人所稱該通「嘲諷」電話乙
  情明確。況告訴人又指稱：被告打過電話來問喜餅、訂金的事，伊等雙方有爭執，
  之後被告再打一通電話來問好不好吃等語，被告對此則陳稱：三月二十三日晚上伊
  只打一通電話給告訴人等語，而經本院函調該電話之通話記錄，惟該號電話於九十
  年三月二十三日之通聯記錄，因已超過保存期間而無法提供，亦有中華電信股份有
  限公司臺灣中區電信分公司雲林營運處，九十一年四月十八日，雲一業字第９１Ｃ
  Ｄ１００５８號函足稽，參以被告辯解該通電話係其為訂講「經典玫瑰」禮盒之交
  貨事宜所為者，及告訴人與被告間確有訂購「經典玫瑰」禮盒之事，業如前述，則
  被告前開辯解，無從證明其為虛偽，即不能以告訴人所指被告有打第二通嘲諷電話
  乙情，作為不利被告之認定。準上，即不能證明本案「油飯、麻薯」確為被告所訂
  購，而認被告涉犯有上開犯行明確。
(四)又告訴人所提元祖實業股份有限公司之訂貨單上，訂貨日期雖為九十年三月二十二
  日（在二十四日之前），然交貨日期卻為「九十年三月二十六日」，已與告訴人所
  指雙方約定之交貨日期（二十四日）不相符合，況其品名所載為五十盒，與告訴人
  所指述之數量（五十五盒）亦不相同，且該份送貨單上亦未加以簽收（見原審卷第
  八四頁背面），即難認定其確屬本案之訂貨單據。至郭元益食品股份有限公司之訂
  購單上，其訂購日期標記固為「ＭＡＲ２１０１」（即九十年三月二十一日），配
  送日期為九十年三月二十三日，然該訂購單並無訂購人簽收之署名（見偵查卷第十
  八頁）。是就麻糬之部分，即難認告訴人確有依約訂貨、進貨，就油飯之部分，亦
  難認告訴人確已領收貨品之事實，亦不能證明告訴人確有因此而受損害之結果，即
  與刑法第三百五十五條「致生財產上之損害」之犯罪構成要件有悖，而難與該罪相
  繩。
(五)綜上所述，公訴人所舉上開證據，均不足以認定被告有何毀損犯行，此外，復查無
  其他積極證據，足以證明被告確有上揭毀損犯行，原審以不能證明被告犯罪，而諭
  知被告無罪之判決。經核原審認事用法，並無違誤，檢察官上訴意旨，仍執前詞，
  並以被告如為瞭解喜餅價格可逕自詢價，及丙○○、甲○○所訂購喜餅之聯絡電話
  ，與訂購「油飯、麻薯」者所留電話相同，二者訂購時間又極為相近等情提起上訴
  ，惟原審已依有關卷證資料，敘述甚詳，已如前述，其上訴為無理由，應予以駁回
  。
據上論結，應依刑事訴訟法第三百六十八條，判決如主文。
本案經檢察官曾銘芳到庭執行職務。
中    華    民    國      九十一      年      五      月  十五      日
                                  臺灣高等法院臺南分院刑事第三庭
                                      審判長法官  林    勝    木
                                            法官  葉    居    正
                                            法官  蘇    重    信
右正本證明與原本無異。
如不服本判決，應於判決送達後十日內向本院提出上訴狀，其未敘述理由者並應於提
出上訴狀後十日內向本院補提理由書（應附繕本)。
                                      法院書記官  吳    秋    賢
中    華    民    國      九十一      年      五      月      十六      日
